臺灣臺中地方法院刑事裁定
111年度單禁沒字第192號
聲  請  人  臺灣臺中地方檢察署檢察官
被      告  張穎杰




上列聲請人因被告違反毒品危害防制條例案件（109年度毒偵字
第2781號、110年度毒偵字第75號、第247號、第1421號、第1595
號、第1845號、第3228號），聲請單獨宣告沒收（111年度聲沒
字第121號），本院裁定如下：
    主  文
扣案如附表編號1至4所示之物，均沒收銷燬之。
    理  由
一、聲請意旨略以：被告張穎杰因施用第二級毒品案件，分別為
    警於附表所示之時間、地點查獲，並經臺灣臺中地方檢察署
    檢察官以109年度毒偵字第2781號、110年度毒偵字第75號、
    第247號、第1421號、第1595號、第1845號、第3228號為不
    起訴處分確定。扣案如附表編號1至4所示之物均屬違禁物，
    爰依刑法第40條第2項及毒品危害防制條例第18條第1項前段
    規定，聲請單獨宣告沒收銷燬等語。
二、按違禁物，不問屬於犯罪行為人與否，沒收之。違禁物得單
    獨宣告沒收，刑法第38條第1項、第40條第2項定有明文；查
    獲之第一、二級毒品及專供製造或施用第一、二級毒品之器
    具，不問屬於犯人與否，均沒收銷燬之，毒品危害防制條例
    第18條第1項前段亦有明文。
三、經查：
　㈠被告因施用第二級毒品案件，經本院以110年度毒聲字第66號
    裁定送觀察、勒戒後，因認無繼續施用毒品之傾向，於民國
    111年1月4日執行完畢釋放，並經臺灣臺中地方檢察署檢察
    官以109年度毒偵字第2781號、110年度毒偵字第75號、第24
    7號、第1421號、第1595號、第1845號、第3228號為不起訴
    處分確定等情，有上開不起訴處分書及被告之臺灣高等法院
    被告前案紀錄表各1份在卷可稽，並經本院核閱上開偵查卷
    宗確認無訛。
　㈡扣案如附表編號1至4所示之物，經送驗結果均含第二級毒品
    甲基安非他命成分，有如附表備註欄所示之鑑驗書各1份附
    卷足憑，該等扣案物係毒品危害防制條例第2條第2項第2款
    所稱之第二級毒品而屬違禁物，均應依前開規定宣告沒收銷
    燬之。是聲請人上開聲請於法核無不合，應予准許。又直接
    用以盛裝該等扣案甲基安非他命之外包裝袋7只，既係用於
    包裹毒品，防其裸露、逸出、潮濕而便於持有，其上所沾黏
    之毒品量微而無法完全析離，應整體視為毒品而併予宣告沒
    收銷燬。至鑑定時採樣檢測之毒品既已耗損用罄而不復存在
    ，自毋庸為沒收銷燬之諭知。
據上論斷，應依刑事訴訟法第220條、第455條之36第2項，毒品
危害防制條例第18條第1項前段，刑法第11條、第38條第1項、第
40條第2項，裁定如主文。
中　　華　　民　　國　　111 　年　　5 　　月　　31　　日
                  刑事第七庭  法  官  王怡蓁
上正本證明與原本無異。
如不服本裁定，應於送達後五日內，向本院提出抗告狀。
                              書記官  黃雅青
中　　華　　民　　國　　111 　年　　6 　　月　　1 　　日
附表：
編號 偵查案號 查獲時間 查獲地點 扣押物 備註 1 109年度毒偵字第2781號 109年8月4日17時50分許 臺中市○○區○○路○段000號前 第二級毒品甲基安非他命1包 （含外包裝1只，含袋重8.5公克） 1.透明結晶，經鑑驗含第二級毒品甲基安非他命成分（送驗數量7.7626公克、驗餘淨重7.7539公克）。 2.臺中市政府警察局第五分局109年度安保字第1402號扣押物品清單、衛生福利部草屯療養院109年8月21日草療鑑字第1090800234號鑑驗書（見毒偵字第2781號卷第187頁、第185頁）。 2 109年度毒偵字第2617號 109年10月23日0時30分許 臺南市○○區○○路○段000號前 第二級毒品甲基安非他命1包 （含外包裝1只，含袋重1.43公克） 1.白色結晶，經鑑驗含第二級毒品甲基安非他命成分（送驗數量1.164公克，驗餘淨重1.153公克）。 2.臺灣臺南地方檢察署110年度安保字第110號扣押物品清單、高雄市立凱旋醫院109年12月14日高市凱醫驗字第66410號濫用藥物成品檢驗鑑定書（見核交字52號卷第9頁、毒偵字第2617號卷第55頁）。 3 110年度毒偵字第75號 109年12月20日16時40分許 臺中市北屯區廍子路、環太東路麗園停車場內 第二級毒品甲基安非他命1包 （含外包裝1只，含袋重0.6公克） 1.晶體，經鑑驗含第二級毒品甲基安非他命成分（送驗數量0.2874公克，驗餘淨重0.2801公克）。 2.臺中市政府警察局第五分局110年度安保字第395號扣押物品清單、衛生福利部草屯療養院110年1月5日草療鑑字第1091200464號鑑驗書（見毒偵字第75號卷第103頁、第109頁）。 4 110年度毒偵字第1595號 110年4月17日13時許 臺中市○區○○路000號前 第二級毒品甲基安非他命1包 （含外包裝1只，含袋重0.97公克） 1.晶體，經指定抽樣鑑驗其中2包，均含第二級毒品甲基安非他命成分（總毛重共11.43公克，指定鑑驗2包，驗餘淨重分別為0.6961公克、8.7335公克）。 2.臺中市政府警察局第二分局110年度安保字第754號扣押物品清單、衛生福利部草屯療養院110年4月28日草療鑑字第1100400378號鑑驗書（見毒偵字第1595號卷第127頁、第133頁）。　    110年4月17日13時15分許 台中市○區○○路000號215號房（金莎汽車旅館） 第二級毒品甲基安非他命3包 （含外包裝袋3只，含袋總重10.44公克）